【裁判字號】    99,交抗,1203
【裁判日期】    990526
【裁判案由】    違反道路交通管理處罰條例
【裁判全文】
臺灣高等法院交通事件裁定            99年度交抗字第1203號
抗  告  人
即受處分人  甲○○
上列抗告人因違反道路交通管理處罰條例案件，對於臺灣士林地
方法院，中華民國99年4月30日所為裁定（99年度交聲字第108號
）提起抗告，裁定如下：
    主  文
抗告駁回。
    理  由
一、抗告意旨略以：抗告人係針對交通部公路總局台北區監理所
    蘆洲監理站（下稱蘆洲監理站）民國98年12月23日移送法務
    部行政執行署士林執行處之原罰款4倍之金額不服，提出聲
    明異議，惟原審誤以為抗告人是對95年3月28日北監蘆字第
    裁46-1A0000000號違反道路交通管理事件裁決書聲明異，實
    屬謬誤云云。
二、原處分意旨略以：異議人即受處分人甲○○所有之車牌號碼
    ATQ-145號之機車於92年3月5日17時15分許，於復興北路處
    ，因「停車位置不依規定」違規，經台北市停車管理處執勤
    交通助理員逕行舉發，原處分機關依道路交通管理處罰條例
    第56條第1項第9款、違反道路交通管理事件統一裁罰基準及
    處理細則規定，裁處罰鍰新台幣1千2百元。
三、異議意旨略以：異議人對於蘆洲監理站92年3月5日違規告發
    單編號1A0000000，因逾期未繳而移送法務部行政執行署士
    林行政執行處之罰款應納金額不服，提出聲明異議。異議人
    於95年間已吊扣駕照方式抵銷其他罰單，對於此罰單為何未
    繳納也未以吊扣方式抵銷，已印象模糊。又道路交通管理處
    罰條例第56條於97年5月28日修正時，並未有逾期加倍處罰
    之規定，異議人卻因受到四倍之處罰，實屬不合理等語，表
    明不服，而提出異議等語。
四、按處理違反道路交通管理事件，有關文書送達之程序，依行
    政程序法之規定，違反道路交通管理事件統一裁罰基準及處
    理細則第5條定有明文。於應送達處所不獲會晤應受送達人
    時，得將文書付與有辨別事理能力之同居人、受雇人或應送
    達處所之接收郵件人員，行政程序法第73條第1項亦定有明
    文。次按受處分人不服第8條主管機關所為之處罰，得於接
    到裁決書之翌日起20日內，向管轄地方法院聲明異議，道路
    交通管理處罰條例第87條第1項定有明文。又交通法庭認聲
    明異議不合法律上之程式，且無從補正者，應以裁定駁回之
    ，道路交通案件處理辦法第18條亦有規定。故受處分人自應
    於上開規定之期間內向法院聲明異議，倘受處分人逾期異議
    ，即於法不合，法院自應裁定駁回。
五、經查：
  (一)本件原處分機關即交通部公路總局臺北區監理所蘆洲監理站
    於95年3月28日所為板監裁字第裁46-1A0000000號違反道路
    交通管理事件裁決書，其送達方式係於95年3月30日雖未獲
    會晤本人，已將文書交予有辨別事理能力之應送達處所之接
    收郵件人員簽收領取，有交通部公路總局臺北區監理所蘆洲
    監理站送達證書在卷可稽（見原審卷第5頁），上開裁決書
    之送達業已合法，則受處分人對原處分機關之裁決不服而聲
    明異議時，其20日之法定異議期間，應自收受前揭裁決書送
    達之翌日即95年3月31日起算，至95年4月21日屆滿（加計2
    日在途期間），然受處分人遲至99年1月12日始具狀經由原
    處分機關向原審法院聲明異議，亦有卷附之受處分人聲明異
    議狀上之原處分機關收件章戳記在卷足憑（見原審卷第8頁
    ），且亦查無受處分人於收受裁決書後曾提出相關陳述或聲
    明異議狀，是其聲明異議顯已逾20日之法定期間，至為明確
    。綜上所述，本件聲明異議之程式於法不合，且無從補正，
    法院自無從就原處分機關所為之裁決處分有無理由等事項加
    以審酌。原裁定認受處分人之聲明異議已逾越法定不變期間
    ，而將受處分人聲明之異議駁回，於法並無違誤。抗告人抗
    告意旨，仍執以加倍罰金不服為由指摘原裁定不當，並無理
    由，應予駁回。
  (二)至於抗告意旨另稱異議人係對法務部行政執行署士林行政執
    行處通知為聲明異議乙節，然按行政執行法第9條第1項規定
    ：「義務人或利害關係人對執行命令、執行方法、應遵守之
    程序或其他侵害利益之情事，得於執行程序終結前，向執行
    機關聲明異議。」，本件執行機關既為法務部行政執行署士
    林行政執行處，抗告人倘係對該執行命令有所不服，自應向
    法務部行政執行署士林執行處聲明異議，附此敘明。
據上論結，應依道路交通案件處理辦法第26條、刑事訴訟法第41
2條，裁定如主文。
中    華    民    國    99    年    5     月    26    日
                  刑事第十七庭  審判長法  官  王聰明
                                      法  官  陳憲裕
                                      法  官  黃雅芬
以上正本證明與原本無異。
不得再抗告。
                                      書記官  鄭雅云
中    華    民    國    99    年    5     月    26    日

司法院資訊處製作；財團法人民間司法改革基金會備份。
